臺灣苗栗地方法院刑事判決　　　　　　　99年度易字第1415號
公　訴　人　臺灣苗栗地方法院檢察署檢察官
被　　　告　許威煌
上列被告因竊盜案件，經檢察官提起公訴（99年度偵字第6668號
），本院依簡式審判程序判決如下：
    主    文
許威煌犯攜帶兇器竊盜罪，累犯，處有期徒刑捌月。
    犯罪事實及理由
一、犯罪事實：
  (一)前科資料：
    許威煌前因公共危險案件，於民國97年10月16日經本院以97
    年苗交簡字第552 號判決有期徒刑3 月確定，甫於98年3 月
    30日因徒刑易科罰金執行完畢。（構成累犯）
  (二)許威煌基於意圖為自己不法所有之犯意，駕駛其子許正義持
    有之車牌號碼為MK9－887號重型機車（原車主為許正德，業
    於民國92年4 月21日死亡，起訴書誤載為94年12月26日死亡
    ）至苗栗縣造橋鄉朝陽村2 鄰大湖內17之1 號附近後，先將
    上揭重型機車停置於坡下，隨即徒步至址位於苗栗縣造橋鄉
    朝陽村2 鄰大湖內17之1 號並已廢棄而無人居住之東陽機械
    鐵工廠，先徒手竊取該工廠之不銹鋼鐵窗2 面及鐵管1 支（
    均業已發還，而由陳清波具名領回），得手後將之搬至其停
    置於坡下之重型機車上置放後，隨即再返回上址，並自該工
    廠之鐵窗窗孔侵入廠內，徒手扯下廠內電線後，再持該工廠
    內遺留而客觀上可供作兇器使用之剪刀、美工刀（美工刀部
    分未據扣案），將上揭電線之外皮剝除，難以剝除者則在現
    場焚燒，以此方式竊取上揭電線內之銅線。嗣經陳清波發現
    後報警，許威煌情急之下，遂將已去除外皮之裸銅線7 公斤
    及尚未剝除外皮之電線7.5 公斤（均業已發還，而由陳清波
    具名領回）、1 瓶飲用水（未據扣案）扔於現場後，藏匿於
    附近草叢中，惟仍為警發現逮捕，並經警當場扣得不詳之人
    所有之草綠色工具包1 個、棉質手套1 雙、線鋸1 支、六角
    扳手3 支、十字起子1 支（起訴書誤載為螺絲起子）、三角
    銼刀1 支、鉗子1 支（起訴書漏載）、剪刀1 支、扳手4 支
    （起訴書誤載為3 支）等物，同時於現場扣得許威煌竊得之
    已去除外皮之裸銅線7 公斤及尚未剝除外皮之電線7.5 公斤
    ，再於前揭重型機車上扣得不銹鋼鐵窗2 面、鐵管1 支等物
    ，始查悉上情。
  (三)案經苗栗縣警察局竹南分局報告臺灣苗栗地方法院檢察署檢
    察官偵查起訴。
二、證據名稱：
  (一)認定犯罪事實所憑之證據：
  1.證人陳清波於警詢之證述。（見99年偵字第6668號卷第26～
    29頁）
  2.被告之近攝與現場相片23張。（見99年偵字第6668號卷第39
    ～50頁）
  3.陳清波出具之贓物認領保管單1 紙。（見99年偵字第6668號
    卷第35頁）
  (二)綜上證據，核與被告於本院審理中自白（見本院卷100 年1
    月20日審判筆錄第2 頁、第7 頁）之犯罪事實相符，故被告
    之自白應堪採信，本件事證已臻明確，被告所犯攜帶兇器竊
    盜犯行洵堪認定，應予依法論罪科刑。
三、新舊法比較部分：
    按行為後法律有變更者，適用行為時之法律。但行為後之法
    律有利於行為人者，適用最有利於行為人之法律，刑法第2
    條第1 項定有明文。查被告犯本案犯行後，刑法第321 條業
    已於100 年1 月26日修正公布，並於100 年1 月28日生效施
    行，是本案適用之法律既有變更，爰說明如下：
  (一)修正前（即指前揭100 年1 月26日修正公布前）之刑法第32
    1 條第1 項規定：「犯竊盜罪而有左列情形之一者，處6 月
    以上、5 年以下有期徒刑：一、於夜間侵入住宅或有人居住
    之建築物、船艦，或隱匿其內而犯之者。…六、在車站或埠
    頭而犯之者。」
  (二)修正後（即指前揭100 年1 月26日修正公布後）之刑法第32
    1 條第1 項規定：「犯竊盜罪而有左列情形之一者，處6 月
    以上、5 年以下有期徒刑，得併科新臺幣十萬元以下罰金：
    一、侵入住宅或有人居住之建築物、船艦或隱匿其內而犯之
    者。…六、在車站、埠頭、航空站或其他供水、陸、空公眾
    運輸之舟、車、航空機內而犯之者。」
  (三)觀諸上揭修正前、後之刑法第321 條第1 項之法條，即知本
    案適用之該條第3 款規定之構成要件雖於修正前後均相同，
    然修正後之該條規定就法定刑部分增訂罰金刑，則此即涉該
    罪刑罰輕重之問題，是不論本案是否對被告併科罰金刑，均
    有比較新舊法之必要，又比較結果修正後之刑法第321 條第
    1 項既新增訂修正前刑法第321 條第1 項所無之「得併科新
    臺幣十萬元以下罰金」之規定，則其法定刑顯然較重於修正
    前刑法第321 條第1 項，是本案應適用修正前刑法第321 條
    第1 項之規定較有利於被告。
四、論罪科刑理由：
  (一)被告成立之犯罪：
  1.罪名：
    核被告持現場撿拾而客觀上可供兇器使用之剪刀、美工刀等
    物，竊取上揭東陽機械鐵工廠內財物之行為，係犯修正前刑
    法第321 條第1 項第3 款之攜帶兇器竊盜罪。
  2.累犯加重其刑之事由：
    被告有犯罪事實欄(一)之前科紀錄，有臺灣高等法院前案紀錄
    表在卷足憑，是其於有期徒刑執行完畢後，5 年內再犯本案
    有期徒刑以上之罪，構成累犯，應依刑法第47條第1 項規定
    ，加重本刑至2 分之1 。
  (二)量刑理由之說明：
    爰審酌被告有家庭暴力、偽造文書、偽造有價證券、詐欺、
    公共危險及竊盜前科，素行不佳，此有臺灣高等法院被告前
    案紀錄表在卷可核；復衡酌其前已有竊盜案件經宣告有期徒
    刑之紀錄，猶未能警惕自新，而再犯下本案竊盜犯行，顯見
    其無悔改之決心，非以一定程度之刑罰，不足使其遷過；再
    參酌被告任意竊取他人之財產，嚴重侵害他人之財產權，惡
    性非輕、手段甚劣，實不宜寬貸，惟審酌其犯後坦承犯行，
    尚知所悔悟，節省有限之司法資源；並參衡其犯罪目的、手
    段、未賠償被害人之財物損失、生活狀況、品行、智識程度
    及公訴人請求量處有期徒刑9 月以上等一切情狀，爰量處如
    主文所示之刑，以資懲儆。
  (三)不予沒收之說明：
    查扣案之棉質手套1 雙、線鋸1 支、六角扳手3 支、十字起
    子1 支（起訴書誤載為螺絲起子）、三角銼刀1 支、鉗子1
    支、剪刀1 支、扳手4 支（起訴書誤載為3 支）、工具包1
    個等物，均非屬被告所有，爰無從應依刑法第38條第1 項第
    2 款宣告沒收。另被告用以犯案之美工刀非屬被告所有，亦
    未經扣案，亦不予宣告沒收，附此敘明。
四、應適用之法律：
  (一)刑事訴訟法第273 條之1 第1 項、第299 條第1 項前段、第
    310 條之2 、第454 條第1 項。
  (二)修正前刑法第321 條第1 項第3 款、刑法第47條第1 項。
五、本判決係依刑事訴訟法第310 條之2 、第454 條第1 項製作
    ，依法僅記載當事人欄、主文、犯罪事實、證據名稱以及應
    適用之法條，其中犯罪事實部分，依同法第308 條之修正立
    法理由，亦僅記載犯罪構成要件事實，關於刑罰加重事由（
    含累犯在內）免予記載（法院辦理刑事訴訟案件應行注意事
    項第144 點參照），但仍於主文予以表明，並於應適用之法
    條欄予以引用。
六、如不服本判決，應於判決送達之日起10日內，向本院提起上
    訴。
本案經檢察官林俊杰到庭執行職務。
中    華    民    國   100    年    2     月    17    日
                  刑事第二庭法  官  林靜雯
以上正本證明與原本無異。
如不服本判決應於收受判決後10日內向本院提出上訴書狀，並應
敘述具體理由。其未敘述上訴理由者，應於上訴期間屆滿後20日
內向本院補提理由書（均須按他造當事人之人數附繕本）「切勿
逕送上級法院」。告訴人或被害人如對本判決不服者，應具備理
由請求檢察官上訴，其上訴期間之計算係以檢察官收受判決正本
之日期為準。
                            書記官  劉千瑄
中    華    民    國   100    年    2     月    17    日
附錄本判決論罪科刑法條：
修正前刑法第321 條第1 項：
犯竊盜罪而有下列情形之一者，處6 月以上、5 年以下有期徒刑
：
一、於夜間侵入住宅或有人居住之建築物、船艦，或隱匿其內而
    犯之者。
二、毀越門扇、牆垣或其他安全設備而犯之者。
三、攜帶兇器而犯之者。
四、結夥三人以上而犯之者。
五、乘火災、水災或其他災害之際而犯之者。
六、在車站或埠頭而犯之者。